臺中高等行政法院裁定
111年度監簡抗字第2號
抗  告  人  陳妙雯                                      


相  對  人  法務部矯正署                             
代  表  人  黃俊棠              
上列抗告人因撤銷假釋事件，對於中華民國111年5月10日臺灣臺
中地方法院111年度監簡字第1號裁定提起抗告，本院裁定如下：
    主　文
抗告駁回。
抗告訴訟費用由抗告人負擔。
    理　由　
一、按「抗告法院認抗告為不合法或無理由者，應為駁回抗告之
    裁定。」行政訴訟法第272條準用民事訴訟法第492條第1項
    已有規定。
二、抗告人前犯毒品、公共危險等罪，經判處有期徒刑13年6月
    確定，嗣於民國109年1月17日自○○○○○○○○○○○○假釋出監並付
    保護管束，保護管束期滿日為112年9月7日。相對人認為抗
    告人於假釋期間有違反保安處分執行法第74條之2第1款、第
    2款、第4款規定且情節重大，故於110年10月12日以法矯署
    教字第11001092060號函（下稱原處分）撤銷其假釋。抗告
    人不服，提起復審遭駁回，遂提起行政訴訟，經原裁定駁回
    ，抗告人對原裁定不服，提起本件抗告。
三、抗告意旨：抗告人正確收到復審駁回是在2月17日，因此在
    法定期間提起行政救濟，被駁回因此提起抗告，復審程序對
    抗告人有不公平之處置，抗告人一家都中低收入，抗告人家
    中尚有老父，而抗告人相當努力養家糊口，所以提起抗告。
四、經查，抗告人關於法務部矯正署110年10月12日法矯署教字
    第11001092060號函即原處分、法務部矯正署法矯署復字第1
    1001100440號復審決定書，於111年2月7日向原審提出「聲
    明異議覆審案行政訴訟狀」而提起行政訴訟（本院卷第49頁
    以下），經原審以111年度簡字第16號案件審理（下稱前案
    ），並於111年4月29日判決，有原審前案判決在卷可稽（本
    院卷第45至48頁），惟抗告人於原審前案繫屬後，前案仍審
    理中之111年3月17日即另向○○○○○○○○○○○○提出「撤銷假釋原
    處分提自我救濟狀」，該書狀於111年3月18日經原審收件，
    而另以111年度監簡字第1號案件審理（下稱後案），原審於
    後案審理中以裁定命抗告人補正繳納裁判費、陳報後案請求
    救濟之標的是否與前案相同而為同一案件及其它補正事項等
    （見原審卷第77頁），而抗告人以111年4月30日「不服撤銷
    假釋處分補正起訴之聲明狀」提出附件共4件，所補提之原
    處分及復審決定（原審卷第97至104頁）即同於前案之原處
    分及復審決定，確屬就原審111年度簡字第16號案件之同一
    原因事實再行起訴，而有違行政訴訟法第107條第1項第7款
    重複起訴禁止之規定，原審以起訴不合法且非屬可補正事項
    而裁定駁回其訴，認事用法尚無違誤。本院經核原裁定並無
    不合，抗告人之抗告難認有理由，應予駁回。
五、依行政訴訟法第272條、第104條、民事訴訟法第492條第1項
    、第95條、第78條，裁定如主文。
中　　華　　民　　國　　111 　年　　7 　　月　　28　　日
            臺中高等行政法院第二庭
                        審判長法官  劉錫賢
                              法官  林靜雯
                              法官  楊蕙芬
以上正本證明與原本無異。
本裁定不得抗告。
中　　華　　民　　國　　111 　年　　7 　　月　　28　　日
                              書記官　林昱妏